【裁判字號】    89,易,1295
【裁判日期】    890612
【裁判案由】    竊盜
【裁判全文】
臺灣臺南地方法院刑事判決                        八十九年度易字第一二九五號
    公  訴  人  台灣台南地方法院檢察署檢察官
    被      告  丁○○
右列被告因竊盜案件，經檢察官提起公訴 (八十九年度偵字第二○一八號)，本院判
決如左：
    主  文
丁○○連續竊盜，累犯，處有期徒刑壹年拾月。
    事  實
一、丁○○曾於民國八十六年間，因網鴿勒贖之恐嚇取財案件，經台灣高等法院台南
    分院判處有期徒刑八月確定，甫於八十八年六月十九日執行完畢。竟不知悔改，
    復基於意圖為自己不法所有之概括犯意，自八十九年初起，在台南縣六甲鄉中社
    村溝仔頭農場及甘蔗園旁架網捕鴿，於同年月八日下午十六、七時許，竊取丙○○所有之賽鴿共十一隻；經丙○○往賽鴿所飛之方向尋找，在上揭處所，僅見到
    空網架設於農地附近。丙○○遂於翌日凌晨四時三十分許，至前開現場守候，在
    同日凌晨五時許，見丁○○正欲加架網子，遂趨前詢問其昨日失竊之賽鴿，丁○○佯稱其昨日不在場，如有網到丙○○之鴿子，會將鴿子放回。之後約於當日上
    午九時許，丙○○偕友人隨金龍再到現場察看，見丁○○所架設之前開數張鴿網
    上，再度網獲甲○○、乙○○、庚○○、戊○○之賽鴿，此次共竊得賽鴿九隻，
    丙○○及隨金龍見無人來取，候至十一時許，擔心賽鴿因而死亡，乃以美工刀將
    網上之賽鴿取下帶回。嗣於同日十七時許，丙○○接獲案外人己○○之電話，詢
    問其所失竊之賽鴿是否飛回，經丙○○察看後，僅飛回七隻。丙○○遂於同月十
    日上午攜甲○○等人之賽鴿報警，經警循線查獲上情。
二、案經告訴人丙○○、甲○○訴由台南縣警察局麻豆分局報請台灣台南地方法院檢
    察署檢察官偵查起訴。
    理  由
一、訊據被告丁○○矢口否認有右揭犯行，辯稱：伊沒有抓鴿子，鴿網也不是伊架設
    的云云。而被告於偵查中則先辯稱：其係於八十八年一月八日晚上，接獲己○○
    之電話，己○○表示丙○○的鴿子丟了，要人幫忙尋找，其方會於一月九日到該
    網附近查看，丙○○是因為賽鴿未尋獲，方提出告訴云云。後又以：渠在農路附
    近出入已有八個多月，因為其每日上午幫妻子林素如美容院開門營業後，即經過
    農路至友人所經營之海產店喝酒等語置辯。
二、經查：
  (一)被告前開犯行，業據告訴人丙○○指述歷歷，核與被害人甲○○、乙○○、張存
    澤（代庚○○領回賽鴿之人）及戊○○指述相合。證人己○○於偵查中證稱：在
    八十九年一月九日接獲丙○○之電話表示賽鴿失竊，邀其至農場幫忙，其於六時
    許到達後，被告即在現場，被告並下車表示，因前案遭判刑，沒有張網補鴿，就
    沒有錢請律師，希望告訴人等先離開，否則網到賽鴿不敢去抓。而於當日十七時
    許，被告打電話詢問告訴人丙○○之賽鴿是否飛回？其乃電詢告訴人丙○○，丙○○查看後表示只飛回七隻等語；本院審理中又證稱：其去時已看見被告與丙○○在那邊說話，其沒有打電話給被告，是事後我們聊天時說的如有看見丙○○的
    鴿子請他還給丙○○，被告說他要再架設另一件鴿網在那邊等人來幫忙，原來的
    鴿網不確定是否就是他的，被告沒有當場承認只說要幫忙找等語。足見被告所辯
    是己○○前一天晚上打電話要伊幫忙找鴿子乙節與事實不符。又證人隨金龍結證
    稱：其是上午約九點左右陪告訴人去現場，去時沒有看見被告只有看見被告的車
    子，在中午十一點多時，其陪告訴人去與被告協調，被告只有承認鴿網是他放置
    的，他只說要幫忙找等語；再證人羅天福於偵查中亦結證表示：八十九年一月六
    日起每日清晨約上午七時許，就看到車號Ｓ四─九一五三號之銀色汽車在該網附
    近徘徊，該車車主一見到人，即將車駛離，故於八十九年一月九日向林鳳營派出
    所報案等語。再台南縣警察局麻豆分局林鳳營派出所員警姜俊暉於偵查中復結證
    稱：在羅天福報案前約一星期起，已去過現場附近巡邏好幾次，每次去巡邏就看
    到車號Ｓ四─九一五三號汽車在附近打轉，該車內之人看到我們，馬上就開車離
    開，經回所查知該車為被告所有等語。查該車為被告所使用，業據被告供承在卷
    ，且其駕駛該車在農場附近出沒等情，亦為被告所不否認。從告訴人及證人所證
    內容互核可知，現場之鴿網應確是被告所架設者無誤。況且焉有如此巧合的，經
    告訴人與被告協調後，當天傍晚告訴人的鴿子即自動飛回？
  (二)至被告表示其出沒於該農路係每日上午幫配偶林素如之美容院開門後，即經過前
    開農路至友人海產店喝酒聊天云云。然被告與其配偶林素如已於八十八年九月二
    十七日離婚；且林素如所經營之美容院，已於八十九年一月三日轉讓他人經營，
    此據檢察官指示員警姜俊暉查證後，函覆台灣台南地方法院檢察署之書面及法務
    部戶役政連結作業系統查詢被告戶籍資料各一紙在卷可考。則被告於八十九年一
    月六日起在該處出沒，顯與其所辯無涉，更遑論美容院顯少於清晨六、七時即開
    門營業。此外，復有甲○○、乙○○、庚○○、戊○○之賽鴿領具四紙在卷足稽
    。
  (三)綜上所述，被告所辯顯與事實有違，所辯無非諉卸之詞，不足採信。本件事證已
    臻明確，被告犯行堪以認定，應依法論科。
三、核被告所為，係犯刑法第三百二十條第一項之竊盜罪。其多次架網捕鴿之竊盜犯
    行，時間緊接，犯罪構成要件相同，顯係基於概括犯意而反覆為之，應依連續犯
    規定論以一罪並加重其刑。又被告前因恐嚇取財案件，經台灣高等法院台南分院
    判處有期徒刑八月確定，甫於八十八年六月十九日執行完畢，有台灣台南地方法
    院檢察署刑案資料查註紀錄表乙紙在卷可按，其於五年內再犯本件有期徒刑以上
    刑之罪，為累犯，應依刑法第四十七條遞加重其刑。爰審酌被告之品行、犯罪動
    機、目的、手段、所生危害及犯罪後否認犯行尚乏悔意等一切情狀，量處如主文
    所示之刑，以資懲儆。另公訴意旨雖具體求刑有期徒刑二年六月，並請求依竊盜
    犯贓物犯保安處分條例第三條第一項第一款之規定，併予諭知應於刑之執行前令
    入勞動場所強制工作，惟查被告固於八十一年間及八十六年間各有一次竊盜及竊
    鴿而恐嚇取財犯行，又再犯本件竊盜罪，然其犯罪時間相隔均有數年之久，實難
    認被告已有竊盜習性，且被告所竊取之物為鴿子，殊難認對社會治安已造成重大
    影響，故量處如主文所示之刑，應較妥適，併予敘明。
四、據上論斷，應依刑事訴訟法第二百九十九條第一項前段，刑法第五十六條、第三
    百二十條第一項、第四十七條，罰金罰鍰提高標準條例第一條前段，判決如主文
    。
本案經檢察官吳岳輝到庭執行職務。
中    華    民    國      八十九      年      六      月      十二      日
                                      臺灣臺南地方法院刑事第一庭
                                          法  官  彭  喜  有
右正本證明與原本無異
如不服本判決，應於送達後十日內，向本院提出上訴狀。
                                          書記官  楊  育  民
中    華    民    國      八十九      年      六      月      十二      日
附錄本案論罪科刑法條全文
刑法第三百二十條第一項：
  意圖為自己或第三人不法之所有，而竊取他人之動產者為竊盜罪，處五年以下有期
  徒刑、拘役或五百以下罰金。


司法院資訊處製作；財團法人民間司法改革基金會備份。
